* Z:\home\joaquin\Escritorio\TC2\Tc2 GitHub\TC2\W7\TS4bis\Simulaciones\sim_ts4Bis.asc
XU1 N001 0 VoA opamp Aol=100K GBW=10Meg
XU2 N014 0 N002 opamp Aol=100K GBW=10Meg
XU3 N008 0 N007 opamp Aol=100K GBW=10Meg
R1 N014 VoA {R3}
R2 N001 N013 {R3}
R3 VoA N001 {RQa}
C1 N007 N014 {Ca}
R4 N008 N007 {R3}
R5 N002 N008 {R3}
R6 N002 N001 {R3}
V1 N013 0 AC 1 0
C2 VoA N001 {Ca}
XU4 N003 0 VoB opamp Aol=100K GBW=10Meg
XU5 N015 0 N004 opamp Aol=100K GBW=10Meg
XU6 N010 0 N009 opamp Aol=100K GBW=10Meg
R7 N015 VoB {R3}
R8 N003 VoA {R3}
R9 VoB N003 {RQb}
C3 N009 N015 {Cb}
R10 N010 N009 {R3}
R11 N004 N010 {R3}
R12 N004 N003 {R3}
C4 VoB N003 {Cb}
XU7 N005 0 Vo opamp Aol=100K GBW=10Meg
XU8 N016 0 N006 opamp Aol=100K GBW=10Meg
XU9 N012 0 N011 opamp Aol=100K GBW=10Meg
R13 N016 Vo {R3}
R14 N005 VoB {K*R3}
R15 Vo N005 {RQc}
C5 N011 N016 {Cc}
R16 N012 N011 {R3}
R17 N006 N012 {R3}
R18 N006 N005 {R3}
C6 Vo N005 {Cc}
.param R3 = Wz
#.param Wz= 1
#.param Ww=2*pi
* Parametros generales del circuito normalizado
* Parametros del primer par de polos
.param Ca = 1/(w0a*Ww*Wz)
.param RQa= Qa*Wz
.param Qa=4.56
.param w0a =0.823
* Parametros del segundo par de polos
.param Cb = 1/(w0b*Ww*Wz)
.param RQb= Qb*Wz
.param Qb=4.52
.param w0b=1.214
* Parametros del segundo par de polos
.param Cc = 1/(w0c*Ww*Wz)
.param RQc= Qc*Wz
.param Qc=2.185
.param w0c=0.995
.param K= 3.16
;ac dec 1000 0.1 10
.lib opamp.sub
* Simulación de un filtro pasabanda de máxima planicidad con una atenuación máxima en banda de paso de 3dB
.param Wz= 1k
.param Ww=2*pi*2000
* Parametros generales del circuito normalizado
.ac dec 1000 400 9.4k
.backanno
.end
