* Z:\home\joaquin\Escritorio\TC2\Tc2 GitHub\TC2\W10\Ts5\simulaciones\Circuito_activado.asc
C1 N001 N004 {C}
C2 N006 N002 {C}
C3 Vo N002 {C}
R1 N001 0 {R1}
R2 N005 N001 {R2}
R3 N002 N003 {R}
R4 N006 N004 {R}
R5 0 Vo {R5}
V1 N004 0 AC 1 0
XU1 N003 N001 N002 opamp Aol=100K GBW=10Meg
XU2 N003 N006 N005 opamp Aol=100K GBW=10Meg
R6 N003 N005 {R}
R7 N008 N007 {Rg/b}
R8 N008 0 {Rg/(1-b)}
R9 N010 N008 {Rg}
R10 Vgic N009 {Rg}
R11 0 N011 {Rg/(1-d)}
R12 N011 Vgic {Rg}
R13 N011 N007 {Rg/d}
C4 N009 N010 {Cg}
C5 N008 N007 {Cg*a}
C6 0 N008 {Cg*(1-a)}
XU3 N009 N008 Vgic opamp Aol=100K GBW=10Meg
XU4 N009 N011 N010 opamp Aol=100K GBW=10Meg
C7 Vog Vgic {Cg}
R14 Vog 0 {Rg}
V2 N007 0 AC 1 0
.param Ww=2*pi*300
.param Wz=10k
.param C=C_n/(Ww*Wz)
.param R1= R1_n *Wz
.param R2= R2_n*Wz
.param R=R_n*Wz
.param R5=R5_n*Wz
.param C_n=1
.param R1_n=1
.param R2_n=8/9
.param R_n=9/8
.param R5_n=1
.lib opamp.sub
.ac dec 1000 {Ww/10/2/pi} {Ww*10/2/pi}
* Normas de impedancia y frecuencia
* Valores de los componentes normalizados
* Valores finales de los componentes
* Parámetros de simulación
.param Cg=Cg_n/(Ww*Wz)
.param a=(d+1)/2
.param b=d/2
.param Rg=Rg_n*Wz
.param d=1/9
.param Cg_n=1
.param Rg_n=1
* Valores de los componentes normalizados
* Valores finales de los componentes
.backanno
.end
